【裁判字號】    98,交聲,1720
【裁判日期】    981231
【裁判案由】    聲明異議
【裁判全文】
臺灣彰化地方法院交通事件裁定        98年度交聲字第1720號
移送機關  交通部公路總局臺中區監理所彰化監理站
異議人即
受處分人  甲○○
上列受處分人因違反道路交通管理處罰條例案件，對於交通部公
路總局臺中區監理所彰化監理站中華民國98年11月30日所為之處
分（彰監四字第裁64-I00000000號裁決書），聲明異議，本院裁
定如下：
    主  文
異議駁回。
    理  由
一、原處分意旨略以：異議人即受處分人甲○○於民國98年11月
    14日11時25分許，駕駛車牌號碼7731-SL 號自用小貨車，行
    經臺17縣與濱海路口處，有「駕駛執照吊扣期間駕駛小型車
    」之違規行為，為警掣單舉發，乃依道路交通管理處罰條例
    第21條第1 項第5 款規定，裁處罰鍰新臺幣（下同）9 千元
    、吊銷駕駛執照及1 年內禁考之處分等語。
二、聲明異議意旨略以：異議人即受處分人甲○○對於駕駛車牌
    號碼7731-SL號「小客車」，有於上開時間、地點所述之違
    規事實，並不爭執，然表示伊工作需使用大貨車駕照，懇請
    法院准許僅吊扣小客車駕照之處分，爰依法聲明異議等語。
三、按汽車駕駛人，於駕駛執照吊扣期間駕駛小型車者，處6,00
    0元以上12,000元以下罰鍰，並當場禁止其駕駛、吊銷其駕
    駛執照；汽車駕駛人，曾依本條例其他各條規定吊銷駕駛執
    照者，一年內不得考領駕駛執照，道路交通管理處罰條例第
    21 條第1項第5款、第4項後段及第67條第3項分別定有明文
    。又汽車駕駛人，因違反本條例及道路交通安全規則之規定
    ，受吊銷駕駛執照處分時，吊銷其持有各級車類之駕駛執照
    ，道路交通管理處罰條例第68條亦規定甚明，亦即吊銷駕駛
    執照之處分，係吊銷受處分人所持有各級車類之駕駛執照，
    而非僅吊銷違規駕駛當時同一等級之汽車駕駛執照而已。
四、經查：
（一）受處分人前於97年6月1日晚上9時許，駕駛車牌號碼7731-
      SL號自用小貨車，行經彰化縣鹿港鎮○○○○○路處，有
      「駕駛汽車行駛公路，經警方攔檢實施酒測，測得酒測值
      為0.71MG /L 」之違規行為，經本院以98年度交聲字第
      1144 號 裁定「自用一般小貨車汽車駕駛人駕駛汽車，經
      測定酒精濃度超過規定標準，吊扣小型車駕駛執照12個月
      」在案，原處分機關依前揭裁定裁處吊扣其小型車駕駛執
      照12個月，吊扣期間自98年9 月21日起至99年9 月20日止
      ，此有交通部公路總局臺中區監理所彰化監理站98年12月
      28日中監彰字第0980033465號函及所附之該舉發違反道路
      交通管理事件通知單、裁決書、本院98年度交聲字第1144
      號裁定及汽車駕照基本資料各1 份在卷可參（見本院98年
      度交聲字第1720號卷第13-16頁）；又本件受處分人於該
      駕駛執照吊扣期間之98年11月14日上午11時25分許，駕駛
      車牌號碼7731-SL號自用小貨車，行經臺17線與濱海路口
      處，有「駕駛執照吊扣期間駕駛小型車」違規事實（依道
      路交通安全規則第53條、第3條規定，小型車係包含小貨
      車、小客貨兩用車在內），為警查獲當場掣單，有彰化縣
      警察局彰警交字第I00000000號舉發違反道路交通管理事
      件通知單、前開違反道路交通管理事件裁決書各1紙在卷
      可稽（見本院98年度交聲字第1720號卷第6、11頁），且
      為受處分人所不爭執，是其前開違規之事實足堪認定。
（二）按道路交通管理處罰條例第68條於94年12月14日修正公布
      ，於95年3月1日施行，施行前該條文係規定「汽車駕駛人
      ，因違反本條例及道路交通安全規則之規定，受吊扣或吊
      銷駕駛執照處分時，吊扣或吊銷其持有各級車類之駕駛執
      照。」將吊扣與吊銷2者予以併列，94年12月14日修正公
      布時僅留「吊銷」，「吊扣或」3字則於該次修正公布時
      予以刪除，顯見汽車駕駛人，因違反本條例及道路交通安
      全規則之規定，受吊扣駕駛執照處分時，立法者為慮及駕
      駛人職業上、生活上所需，不宜吊扣其所持各級車類駕駛
      執照，否則恐影響人民工作權及生活保障，惟於情節較重
      之受吊銷駕駛執照處分時，倘未連同其持有各級駕駛執照
      一併吊銷，將無法達有效處罰與維護道路交通安全之目的
      ，因而明定「受吊銷駕駛執照處分時，吊銷其持有各級車
      類之駕駛執照」，而無裁量之餘地，要屬明確，受處分人
      以工作需要，希望保有大貨車駕駛執照繼續駕駛等情，為
      無理由。
（三）綜上所述，受處分人確於上開時、地，駕駛前開自用小貨
      車，有「駕駛執照吊扣期間駕駛小型車」之違規行為，原
      處分機關依前揭道路交通管理處罰條例第21條第1 項第5
      款、第4 項後段及第67條第3 項規定，裁處受處分人罰緩
      9 千元，並吊銷其駕駛執照，一年內禁考，於法並無不合
      。受處分人之異議為無理由，應予駁回。
據上論斷，應依道路交通管理處罰條例第87條第2 項、道路交通
案件處理辦法第19條，裁定如主文。
中    華    民    國    98    年    12    月    31    日
                  交通法庭法  官  周淡怡
以上正本證明與原本無異。
如不服本裁定，應於裁定送達後五日內向本院提出抗告狀 (須附
繕本)。
中    華    民    國    98    年    12    月    31    日
                          書記官  陳文新

司法院資訊處製作；財團法人民間司法改革基金會備份。
